【裁判字號】    99,易,509
【裁判日期】    990421
【裁判案由】    背信
【裁判全文】
臺灣板橋地方法院刑事判決               99年度易字第509號
公  訴  人  臺灣板橋地方法院檢察署檢察官
被      告  乙○○
上列被告因背信案件，經檢察官提起公訴（98年度調偵字第1003
號），本院依簡式審判程序審理後，判決如下：
    主  文
乙○○犯背信罪，處有期徒刑壹年貳月。緩刑年。
    事  實
一、乙○○於民國89年間結識甲○○，並受甲○○委任代為操作
    處理退撫金之投資事宜，兩人遂於89年3 月20日，一同至華
    南商業銀行南永和分行（下稱華南銀行）、元富證券股份有
    限公司（下稱元富證券），以甲○○名義分別申請開立0000
    00000000號活期儲蓄存款帳戶及0000000 號股票帳戶使用，
    甲○○並先後存入共新臺幣230 萬9 千元至前揭存款帳戶內
    。乙○○於89年3 月22日起，使用前揭存款帳戶、股票帳戶
    為甲○○投資買賣多檔上市上櫃股票，及以甲○○名義購買
    未上市之怡鴻科技股份有限公司股票5 張後，詎其竟基於意
    圖損害甲○○利益之犯意，於89年9 月16日起，迄97年4 月
    間止，接續將前揭股票帳戶內之整股上市上櫃股票全部賣出
    ，並將其所管領之甲○○所有款項從前揭存款帳戶內提領殆
    盡，而擅自與本身及其親友之投資款項混合後，接續以本身
    或他人名義投資上市上櫃股票、未上市股票及期貨等金融商
    品，未再以甲○○之名義進行投資，或將所提領之款項先行
    結算返還予甲○○，亦未詳細記明以甲○○所有款項金額進
    行投資之標的與出資比例，而違背其應妥適管理甲○○投資
    款項之任務，致生損害於甲○○之財產。迨97年4 月29日甲
    ○○前往元富證券查詢名下現有上市上櫃股票情形，始悉上
    情。
二、案經甲○○訴由臺北縣政府警察局中和分局報請臺灣板橋地
    方法院檢察署檢察官偵查後提起公訴。
    理  由
一、本案被告乙○○所犯係死刑、無期徒刑、最輕本刑為3 年以
    上有期徒刑以外之罪，其於準備程序中就被訴事實為有罪陳
    述，經本院告知簡式審判程序之旨，並聽取公訴人、被告之
    意見後，經合議庭裁定由受命法官獨任進行簡式審判程序審
    理，合先敘明。
二、上開犯罪事實，業據被告乙○○於本院準備程序中及審理時
    均坦承不諱，核與證人即告訴人甲○○於警詢、檢察官訊問
    及本院審理時所為之證述相合，並有元富證券分戶歷史帳資
    料、華南銀行存款往來明細表、華南銀行活期儲蓄存款存摺
    影本各1 份及被告書寫字條影本14紙、怡鴻科技股份有限公
    司股票影本5 張附卷可資佐證，足認被告自白與事實相符，
    堪以採信。本案事證明確，被告犯行洵堪認定，應依法論科
    。
三、核被告乙○○所為，係犯刑法第342 條第1 項之背信罪。本
    案被告先後所為之時間密切接近，各行為之獨立性甚為薄弱
    ，侵害法益復屬相同，應係基於單一犯意所為，屬接續犯而
    應僅論以一罪。爰審酌被告前無刑案前科紀錄之素行狀況，
    有臺灣高等法院被告前案紀錄表在卷可參，暨其犯罪動機、
    手段、所生損害之程度，與告訴人甲○○間之關係，及於犯
    後尚知坦認犯行等一切情狀，量處如主文所示之刑。末查，
    被告前未曾因故意犯罪受有期徒刑以上刑之宣告，有前開臺
    灣高等法院被告前案紀錄表附卷可佐，其因一時失慮致犯本
    案，現已坦承犯行知所悔悟，且前於本案偵查中曾與告訴人
    達成和解，雙方合意以被告賠償130 萬元作為和解條件，有
    臺灣板橋地方法院檢察署98年6 月11日、98年8 月11日訊問
    筆錄各1 份在卷足憑，被告並已依約償付告訴人130 萬元，
    業據告訴人於本院訊問時陳明無訛，足認被告確有盡力彌補
    告訴人損害之舉，雖告訴人現翻異前詞，主張被告應仍再償
    還100 萬9 千元云云，惟此部分金額是否適當而可由告訴人
    再據以請求，當應由告訴人另循民事訴訟程序加以認定為是
    ，本院認被告經此刑事程序，應已知所警惕，而無再犯之虞
    ，故對被告所宣示之刑，以暫不執行為適當，爰依刑法第74
    條第1 項第1 款規定，併予諭知緩刑3 年，以啟自新。
據上論斷，應依刑事訴訟法第273 條之1 、第299 條第1 項前段
，刑法第342 條第1 項、第74條第1 項第1 款，刑法施行法第1
條之1 ，判決如主文。
本案經檢察官馮君傑到庭執行職務。
中    華    民    國    99    年    4     月    21    日
                  刑事第十七庭  法  官  張 兆 光
上列正本證明與原本無異。
如不服本判決，應於判決送達後10日內敘明上訴理由，向本院提
出上訴狀 (應附繕本) ，上訴於臺灣高等法院。其未敘述上訴理
由者，應於上訴期間屆滿後20日內向本院補提理由書「切勿逕送
上級法院」。
                                書記官  曹 秋 冬
中    華    民    國    99    年    4    月    21    日
附錄本案論罪科刑法條：
刑法第342 條
為他人處理事務，意圖為自己或第三人不法之利益，或損害本人
之利益，而為違背其任務之行為，致生損害於本人之財產或其他
利益者，處5 年以下有期徒刑、拘役或科或併科1,000 元以下罰
金。
前項之未遂犯罰之。

司法院資訊處製作；財團法人民間司法改革基金會備份。
